【裁判字號】    97,訴,1491
【裁判日期】    970509
【裁判案由】    毒品危害防制條例
【裁判全文】
臺灣臺中地方法院刑事判決              97年度訴字第1491號
公  訴  人  臺灣臺中地方法院檢察署檢察官
被      告  甲○○
上列被告因毒品危害防制條例案件，經檢察官提起公訴（97年度
毒偵字第415號），被告於準備程序中就被訴事實為有罪之陳述
，受命法官於聽取當事人之意見後，由本院合議庭裁定由受命法
官獨任以簡式審判程序判決如下：
    主    文
甲○○施用第二級毒品，累犯，處有期徒刑參月；又施用第一級
毒品，累犯，處有期徒刑拾月。應執行有期徒刑壹年。
    犯罪事實
一、甲○○前於民國九十二年間因施用毒品案件，經依法院裁
    定送入觀察勒戒處所觀察勒戒，經評定認無繼續施用毒品傾
    向後，於九十二年四月二十八日釋放，並經臺灣臺中地方法
    院檢察署檢察官於九十二年五月一日以九十二年度毒偵字第
    十六號為不起訴處分確定。於九十四年間因施用第一級毒
    品案件，經本院判處有期徒刑九月確定，於九十五年五月二
    十一日執行完畢。於九十五年間因施用第一級毒品案件，
    經本院判處有期徒刑十月確定，嗣經本院裁定減刑為有期徒
    刑五月確定，於九十六年八月二日執行完畢。詎猶不知悔改
    ，復基於施用第二級毒品之犯意，於九十六年十一月十日晚
    上八、九時許，在臺中縣大肚鄉○○路○段十一號其住處內
    ，以將第二級毒品甲基安非他命置於玻璃球內再點火燒烤吸
    煙氣之方式，施用第二級毒品甲基安非他命一次。另又基於
    施用第一級毒品之犯意，於九十六年十一月十二日中午十二
    時許，在上址其住處四樓廁所內，以將第一級毒品海洛因摻
    水再以注射針筒注射手臂靜脈之方式，施用第一級毒品海洛
    因一次。嗣於九十六年十一月十二日十九時三十分許，甲○
    ○在臺中縣龍井鄉○○○路一九四號前，因駕駛懸掛他人失
    竊之「七九二五－HB」號車牌之車輛，而為警攔檢發現其手
    臂上有注射針孔並採集其尿液送驗結果呈嗎啡及甲基安非他
    命陽性反應，而查悉上情。
二、案經臺中縣警察局烏日分局報告臺灣臺中地方法院檢察署檢
    察官偵查起訴。
    理  由
一、本件被告甲○○所犯係死刑、無期徒刑、最輕本刑為三年以
    上有期徒刑以外之罪，其於準備程序中就被訴事實為有罪之
    陳述，經告知被告簡式審判程序之旨，並聽取公訴人及被告
    之意見後，本院合議庭認為適宜而裁定由受命法官獨任進行
    簡式審判程序，合先敘明。
二、訊據被告甲○○對於上揭犯罪事實坦承不諱，且被告於上揭
    時地為警查獲後，經警採集其尿液送驗結果，確呈現海洛因
    代謝物之可待因、嗎啡陽性反應及呈甲基安非他命代謝物之
    甲基安非他命陽性反應，此有中山醫學大學附設醫院檢驗科
    藥物檢測中心出具之檢驗報告一份存卷可稽，足見被告上開
    自白確與事實相符，應可採信。又被告前於九十二年間因
    施用毒品案件，經依法院裁定送入觀察勒戒處所觀察勒戒，
    經評定認無繼續施用毒品傾向後，於九十二年四月二十八日
    釋放，並經臺灣臺中地方法院檢察署檢察官於九十二年五月
    一日以九十二年度毒偵字第十六號為不起訴處分確定。於
    九十四年間因施用第一級毒品案件，經本院判處有期徒刑九
    月確定，於九十五年五月二十一日執行完畢。於九十五年
    間因施用第一級毒品案件，經本院判處有期徒刑十月確定，
    嗣經裁定減刑為有期徒刑五月確定，於九十六年八月二日執
    行完畢，有臺灣高等法院被告前案紀錄表一份在卷可憑。綜
    上所述，本案事證明確，被告犯行堪以認定。
三、核被告所為，係犯毒品危害防制條例第十條第一項之施用第
    一級毒品罪及同條例第十條第二項之施用第二級毒品罪。被
    告施用第一級毒品前及施用第二級毒品前，持有第一級及第
    二級毒品之低度行為，應分別為其施用之高度行為所吸收，
    均不另論罪。被告所犯上開二罪間，犯意各別，行為互殊，
    應予分論併罰。查，被告前於九十四年間因施用第一級毒品
    案件，經本院判處有期徒刑九月確定，於九十五年五月二十
    一日執行完畢。復於九十五年間因施用第一級毒品案件，經
    本院判處有期徒刑十月確定，嗣經裁定減刑為有期徒刑五月
    確定，於九十六年八月二日執行完畢，有臺灣高等法院被告
    前案紀錄表一份在卷可憑，業如前述，其於受有期徒刑執行
    完畢後五年以內，再故意犯本件有期徒刑以上之罪，為累犯
    ，所犯施用第一、二級毒品犯行均應依法加重其刑。爰審酌
    被告前曾因施用毒品案件接受觀察勒戒處分，並曾因施用第
    一級毒品案件，經法院判處罪刑並執行完畢在案，竟無視於
    毒品對於自身健康之戕害及國家對於杜絕毒品犯罪之禁令，
    猶施用毒品不輟，再為本案犯行；被告吸毒係戕害自己身心
    之行為及被告犯罪後坦承施用第一、二級毒品犯行之態度等
    一切情狀，就其所犯上述二罪分別量處如主文所示之刑，並
    定其應執行之刑。
據上論斷，應依刑事訴訟法第二百七十三條之一第一項、第二百
九十九條第一項前段，毒品危害防制條例第十條第一項、第二項
、第二十三條第二項，刑法第十一條前段、第四十七條第一項、
、第五十一條第五款，判決如主文。
中    華    民    國    97    年    5     月    9     日
                    臺灣臺中地方法院刑事第十庭
                            法  官  江奇峰
上正本證明與原本無異。
如不服本判決，應於判決送達後十日內向本院提出上訴狀，上訴
於臺灣高等法院臺中分院 (須附繕本)。
上訴書狀如未敘述理由，應於上訴期間屆滿後二十日內補提理由
書於本院。
                            書記官  江慧貞
中    華    民    國    97    年    5     月    9     日
附錄論罪科刑法條：
毒品危害防制條例第十條第一項、第二項：
施用第一級毒品者，處六個月以上五年以下有期徒刑。
施用第二級毒品者，處三年以下有期徒刑。


司法院資訊處製作；財團法人民間司法改革基金會備份。
